臺灣臺北地方法院刑事判決　　　　　　　　　　　　　　九十一年度易字第五二號
　　公　訴　人　臺灣臺北地方法院檢察署檢察官
　　被　　　告　乙○○
右列被告因賭博案件，經聲請簡易判決處刑（九十年度偵字第一九三五０號），本院
改依通常程序，判決如左：
    主  文
乙○○意圖營利，聚眾賭博，處有期徒刑參月，如易科罰金，以參佰元折算壹日。扣
案之抽頭金新台幣肆佰元沒收。
    事  實
一、乙○○係台北市○○區○○街一四一號一樓「新仕界賓館」負責人黃文男之子，
    平日任櫃台之服務人員，於民國九十年九月十一日二十二時三十分許值班期間，
    意圖營利，以該賓館內之麻將、骰子為賭具，提供上址櫃台後之員工餐廳（非公
    共場所或公眾得出入之場所）為賭博場所，聚集賴宏昌、白淑、文榮發、鍾志雄
    四人賭博財物，約定每圈（東南西北）乙○○可得抽頭金新台幣（下同）四百元
    ，嗣於同日二十三時許，經警當場查獲，並扣得賭具麻將一副、骰子三顆、賭資
    一萬一千六百元及抽頭金四百元。
二、案經台北市政府警察局萬華分局報請台灣台北地方法院檢察署檢察官偵查起訴。
    理  由
一、訊據被告就賴宏昌、白淑、文榮發、鍾志雄四人於其值班期間在其服務之賓館櫃
    台後員工餐廳賭博財物之事實固不爭執，惟辯稱：伊於該日自晚上十點值班至翌
    日八點，該四人係自行私下邀約前往賓館，每圈約定抽頭四百元僅予伊買飲料便
    當或宵夜之用，並無營利之意圖云云。惟查，被告於警訊中坦承其因值大夜班，
    故邀朋友來打牌（見偵查卷第八頁反面），核與警訊中證人賴宏昌稱：「是賓館
    負責人連絡我前來賭博」，證人文榮發稱：「我於十一月二十二時下班後，接獲
    該賓館負責人乙○○邀約至該賓館一樓櫃台後方以麻將牌賭博財物」，證人鍾志
    雄稱：「乙○○邀我至樓下一樓櫃台內後方打麻將」（以上均見九十年九月十二
    日警訊筆錄）相符，故賭客賴宏昌、白淑、文榮發、鍾志雄在上址賭博係由被告
    所聚集之情，堪以認定。又查，證人賴宏昌稱：「賭場、賭具是乙○○提供，抽
    頭金也是乙○○拿走」，「我們四人約定每圈抽取台幣四百元給乙○○」（見偵
    查卷第一０、一一頁），證人白淑稱：「每圈抽頭四百元，抽頭金由賓館負責人
    乙○○收取做為買便當及飲料之用」，「賭具及賭場都是乙○○所提供」（見偵
    查卷第一二、一三頁），證人文榮發稱：「由我們四人共同提議，以先自摸先押
    一百元至四百元止做為抽頭金」，「我們四人對賭之抽頭金交由乙○○，因他提
    供場所及麻將等賭博用具」（見偵查卷第一四、一五頁），證人鍾志雄稱：「抽
    頭金部分是以東南西北為一圈，每圈押頭新台幣四百元，以先自摸的人拿出一百
    元直至四百元為止」，「交給新仕界賓館負責人乙○○」，「因為他提供場地及
    麻將供我們對賭且提供茶水所以將每圈抽頭金給他」（偵一七、一八頁），由上
    述證詞足見，賭客賴宏昌、白淑、文榮發、鍾志雄因認賭具及場所均由被告所提
    供，故約定每圈抽取四百元充作抽頭金予被告，以之供作使用賭具場所之代價及
    飲食之補貼；倘未為警即時於一小時內查獲，迄被告下班即翌日八時止，以八圈
    估算，被告可得之抽頭金達三千二百元，顯非僅供飲食之用，是不能以即時查獲
    僅四百元抽頭金，遽認被告無營利之意圖。
二、核被告所為，係犯刑法第二百六十八條前段之意圖營利供給賭博場所，及同條後
    段之聚眾賭博罪，二罪有方法結果之牽連關係，應從一重之聚眾賭博罪處斷（參
    見陳樸生著實用刑法第六一０頁及前司法行政部台（六七）刑二函字第二一０二
    號函），公訴人認上開二罪及一行為觸犯數罪名，為想像競合犯，似有違誤。爰
    審酌被告營利之犯罪動機、目的、手段、國中畢業之智識程度、所生危害及犯罪
    後之態度等一切情狀，量處如主文所示之刑，並諭知易科罰金之折算標準，以資
    懲儆。扣案之抽頭金四百元，為被告犯罪所得之物，應予沒收；至扣案一萬一千
    六百元賭資非被告所有，且被告稱賭具麻將一副、骰子三顆原即置於員工餐廳內
    任何員工均得取用，非其所有，亦查無事證上開賭具為被告所有，爰不併予宣告
    沒收。
據上論斷，應依刑事訴訟法第二百九十九條第一項前段、刑法第二百六十八條、第五
十五條、第四十一條第一項前段、第三十八條第一項第三款，罰金罰鍰提高標準條例
第一條前段、第二條，判決如主文。
本案經檢察官甲○○到庭執行職務。
中      華      民      國      九十一      年      二    月    十五    日
                                      臺灣臺北地方法院刑事第九庭
                                          法  官  李  莉  苓
右正本證明與原本無異。
如不服本判決，應於判決送達後十日內，向本院提出上訴狀。
                                          書記官  陳  惠  娟
中      華      民      國      九十一      年      二    月    十九    日
中華民國刑法第二百六十八條
 (圖利供給賭場或聚眾賭博罪)
意圖營利，供給賭博場所或聚眾賭博者，處三年以下有期徒刑，得併科三千元以下罰
金。
